臺灣花蓮地方法院民事裁定
111年度抗字第20號
抗  告  人  張書語  

            戚本璿  

相  對  人  林宏錫  
上列當事人間聲請拍賣抵押物事件，抗告人對於本院司法事務官
於民國111年10月24日所為111年度司拍字第79號裁定，提起抗告
，本院裁定如下：
    主  文
抗告駁回。
抗告程序費用新臺幣1,000元由抗告人負擔。
    理  由
一、抗告意旨略以：抗告人張書語與其配偶向相對人借款新臺幣
    （下同）50萬元，並於民國104年2月3日開立面額50萬元、
    到期日104年5月30日之本票（下稱系爭本票）擔保，但到期
    日仍無法償還，故相對人提議以抗告人母親張彩花所有如附
    表所示之土地、建物設定50萬元之普通抵押權（下稱系爭抵
    押權）作為擔保，同意利息不用計算，還款日不定，抗告人
    張書語已繼承母親所有如附表所示之土地，抗告人戚本璿則
    繼承如附表所示之建物，惟既然已經設定系爭抵押權，相對
    人持有的本票即應該作廢，請求本院撤銷利息裁罰及違約金
    ，爰提起抗告，請求廢棄原裁定，另為駁回相對人聲請之裁
    定等語。
二、按抵押權人於債權已屆清償期而未受清償者，得聲請法院拍
    賣抵押物，就其賣得價金而受清償，民法第873條定有明文
    。又聲請拍賣抵押物，原屬非訟事件，祇須其抵押權已經依
    法登記，且債權已屆清償期而未受清償，法院即應為准許拍
    賣之裁定（最高法院49年台抗字第244號判例意旨參照）。
三、經查，本件相對人聲請拍賣系爭土地及建物，業據其提出系
    爭本票、土地登記第一類謄本、建物登記第一類謄本、抵押
    權設定契約書及他項權利證明書等件為證。依上開資料，可
    見系爭抵押權於104年5月18日辦畢設定登記，其擔保債權總
    金額為50萬元，所擔保者為抗告人張書語對相對人於104年2
    月3日借貸關係或票據行為所生之債務，債務清償日期即系
    爭本票到期日為104年5月30日，違約金每逾一日每佰元加收
    1角計算。原裁定就此為形式上之審查，認相對人之債權已
    屆清償期而未受清償，附表所示之不動產嗣後分別移轉登記
    予相對人張書語、戚本璿，惟該不動產所有權之移轉不影響
    抵押權人之權利，而准許相對人拍賣如附表所示不動產之聲
    請，經核於法並無不合。抗告人之主張屬實體問題，尚非非
    訟事件程序所得審究，原裁定准許相對人拍賣系爭土地之聲
    請，於法並無違誤。抗告意旨指摘原裁定不當，求予廢棄，
    為無理由，應予駁回。
四、據上論結，本件抗告為無理由，依非訟事件法第46條、第21
    條第2項、第24條第1項，民事訴訟法第495條之1第1項、第4
    49條第1項、第95條、第78條，裁定如主文。
中　　華　　民　　國　　111 　 年　　12　　月　　6 　　
日
                  民事第二庭　審判長法　官　李可文
　　　　　　　　　　　　　　　　　　法　官　鍾志雄
　　　　　　　　　　　　　　　　　　法　官　邱韻如
以上正本係照原本作成。
如不服本裁定，僅得於裁定正本送達後10日內，以適用法規顯
有錯誤為理由，並委任律師為訴訟代理人，向本院提出再抗告狀
中　　華　　民　　國　　111 　年　　12　　月　　6 　　日
                                    書記官  張芝瑜
【附表】
附表（土地）：                                                                                     編號 　　土　　　　地　　　　　坐　　　  落　     使用分區 使用地類別 面　　　　  　積　   抵押權設定範圍 所有權人暨所有權範圍  縣　市 鄉鎮市區 　段 小  段 地　　號   公頃 公畝 平方公尺   001 花蓮縣 秀林鄉 上水源段  0000-0000 鄉村區 乙種建築用地 - - 15.0 全部 張書語(全部) 001 花蓮縣 秀林鄉 上水源段  0000-0000 鄉村區 乙種建築用地  - - 173.01 全部 張書語(全部) 
附表（建物）：                                                                              　  編號 　  建  號 　　　　　　　　　　建物門牌 　　　　　  基地坐落 建築式樣主要建築材 料 及房屋層數  建物面積 (平方公尺)  合  計 附   屬   建   物   抵押權設定範圍 所有權人暨所有權範圍        主要建築材料及用途 面  積 面積單位   001 00000-000 花蓮縣○○鄉○○00○0號 上水源段0000-0000地號 住家用、鋼筋混凝土加強磚造、1層 一層69.16  69.16 - - - 全部 戚本璿(全部)